【裁判字號】    88,易,3935
【裁判日期】    890331
【裁判案由】    竊盜
【裁判全文】
臺灣臺中地方法院刑事判決                        八十八年度易字第三九三五號
    公  訴  人  臺灣臺中地方法院檢察署檢察官
    被      告  甲○○
                丙○○
右列被告因竊盜案件，經檢察官提起公訴（八十八年度偵字第二三一四七號），本院
判決如左：
    主  文
甲○○、丙○○共同竊盜，各處有期徒刑肆月。鑰匙壹支，沒收。
    事  實
一、甲○○前曾於民國（下同）八十八年五月間因犯竊盜罪，經本院判處罰金四千元
    確定，尚未執行，猶不知悔改，復與丙○○共同基於意圖為自己不法所有之犯意
    聯絡，於八十八年十一月二十一日凌晨零時許，在臺中市東海大學停車棚，由丙
    ○○以其所有之自備機車鑰匙一支下手行竊，甲○○則在旁擔任把風，共同竊取
    乙○○所有停放於該處之車牌號碼ＧＴＨ─三一二號機車一輛，得手後，供己騎
    用。甲○○、丙○○二人於八十八年十一月二十一日凌晨三時，騎乘上開竊得之
    機車途經臺中市○○區○○路三段一五九之五十一號前，為警查獲，並扣得丙○
    ○所有供行竊所用之鑰匙一支。
二、案經臺中市警察局第四分局移送臺灣臺中地方法院檢察署檢察官偵查起訴。
    理  由
一、訊據被告甲○○、丙○○均矢口否認涉有右揭竊盜犯行，被告丙○○辯稱：伊係
    向朋友借車，而騎錯車，鑰匙本來就放在機車上云云，被告甲○○辯稱：是陳志
    來打電話叫伊前往該處，伊並不知道丙○○要做什麼云云。惟查：被告丙○○業
    於警訊及偵查中以及本院第一次審理時坦承：係由伊下手行竊，而鑰匙係伊本人
    所有，甲○○則在一就把風等語，核與甲○○於警訊供稱：「因丙○○約我在東
    海大學見面，而我們二人又無交通工具，後我們二人就商量共議，想偷竊一部機
    車作為代步，後由丙○○用自備鑰匙竊得人該機車，而我就在旁幫忙把風」（詳
    臺灣臺中地方法院檢察署八十八年度偵字第二三一四七號卷第十一頁），及甲○
    ○於偵查中供稱：「丙○○負責偷，甲○○負責把風，丙○○以自備鑰匙偷的」
    等語（詳臺灣臺中地方法院檢察署八十八年度偵字第二三一四七號卷第二十二頁
    ）完全相符，從而被告甲○○、丙○○二人事後否認共同竊盜，顯係卸責之詞，
    毫無足採，況本件復據被害人乙○○指述機車遭竊情節綦詳，且有扣案鑰匙一支
    以及贓物保管領據、車輛竊盜車牌失竊資料個別查詢報表各二紙附卷可稽，被告
    甲○○、丙○○二人右揭犯行，均堪認定。
二、核被告甲○○、丙○○二人所為均係犯刑法第三百二十條第一項之竊盜罪。被告
    甲○○、丙○○二人就上開竊盜犯行間有犯意聯絡及行為分擔，均為共同正犯。
    爰審酌被告丙○○前已有竊盜之紀錄，有臺灣臺中地方法院檢察署刑案資料查註
    紀錄表及本院被告全國前案紀綠表各一份在卷可稽，素行不良，且被告甲○○、
    丙○○於犯後均未能自始至終坦承不諱，進而飾詞否認，及其二人竊取機車，對
    社會治安影響非微等一切情況，均各量處如主文所示之刑，藉資懲儆。扣案之鑰
    匙一支，係供犯本罪所用之物，且屬被告丙○○所有，已據被告丙○○於警訊及
    偵查中供明，併予宣告沒收。
據上論斷，應依刑事訴訟法第二百九十九條第一項前段，刑法第二十八條、第三百二
十條第一項、第三十八條第一項第二款，罰金罰鍰提高標準條例第一條前段，判決如
主文。
中      華        民        國    八十九    年    三  月  三十一      日
                                臺灣臺中地方法院刑事第四庭
                                    法  官     胡  忠  文
右正本證明與原本無異。
如不服本判決，應於判決送達後十日內向本院提出上訴狀，上訴於臺灣高等法院臺中
分院( 須附繕本 )。
                                    書記官
中      華        民        國    八十九    年    三  月  三十一      日
刑法第三百二十條
意圖為自己或第三人不法之所有，而竊取他人之動產者，為竊盜罪，處五年以下有期
徒刑、拘役或五百元以下罰金。
意圖為自己或第三人不法之利益，而竊佔他人之不動產者，依前項之規定處斷。
前二項之未遂犯罰之。


司法院資訊處製作；財團法人民間司法改革基金會備份。
